【裁判字號】    96,易,6280
【裁判日期】    970229
【裁判案由】    違反商標法
【裁判全文】
臺灣臺中地方法院宣示判決筆錄          96年度易字第6280號
公  訴  人  臺灣臺中地方法院檢察署檢察官
被      告  甲○○
                    國民
上列被告因違反商標法案件，經檢察官提起公訴（九十六年度偵
字第一八三八號），並聲請認罪協商，本院裁定進行認罪協商程
序後，於中華民國九十七年二月二十九日下午四時，在本院刑事
第四法庭宣示判決，出席職員如下：
    法  官  林學晴
    書記官  賴淵瀛
    通  譯
法官起立朗讀判決主文、犯罪事實要旨、處罰條文、附記事項，
及告以上訴限制、期間並提出上訴狀之法院，且諭知記載其內容
：
一、主    文：
    甲○○明知為未得商標權人同意，於同一商品，使用相同之
    註冊商標之商品而販賣，處有期徒刑月，如易科罰金，以
    新臺幣壹仟元折算壹日，減為有期徒刑壹月又拾伍日，如易
    科罰金，以新臺幣壹仟元折算壹日。緩刑貳年。並繳納公益
    捐款新臺幣萬元予中華社會福利聯合勸募協會（已於九十
    七年一月二十九日繳納）。扣案如附表編號１、２所示之物
    均沒收。
二、犯罪事實要旨：
    甲○○係址設臺中市○○區○○路二段三六二號「多利洋行
    」之負責人，為長期從事洋酒販賣之人，明知如附表所示之
    「MACALLAN」、「HENNESSY」商標圖樣，係英商麥卡倫蒸餾
    酒有限公司（下稱麥卡倫公司）及法商軒尼詩公司（下稱軒
    尼詩公司）向我國經濟部中央標準局（嗣於民國八十八年一
    月二十六日改制為經濟部智慧財產局）申請註冊，其中麥卡
    倫公司取得至一百零三年十二月三十一日止，指定使用於威
    士忌酒之商標專用權（九十二年五月二十八日總統令修正公
    布、十一月二十八日施行之新商標法已修正為商標權），軒
    尼詩公司取得至一百零四年二月二十八日止，指定使用於紙
    板、紙板盒或硬紙盒等商品之商標專用權。竟仍基於意圖欺
    騙他人，未得麥卡倫公司、軒尼詩公司之同意，於九十五年
    九月二十日，在上址向真實年籍姓名均不詳、綽號「阿柏」
    之成年男子，以新臺幣（下同）八百五十元之價格，販入仿
    冒「MACALLAN」威士忌酒一箱十二瓶及以軒尼詩商標為包裝
    盒之仿冒「HENNESSY」威士忌酒六盒，並在上址，均以每瓶
    一千元之價格，販賣予不特定顧客圖利。迄於同年十月二十
    六日止，合計販賣「MACALLAN」威士忌酒一瓶、「HENNESSY
    」威士忌酒二盒（起訴書誤為各販售一瓶），得利二千元。
    嗣於同年十月二十六日下午四時十分許，為警至上開處所當
    場查獲，並扣得仿冒「MACALLAN」威士忌酒十一瓶（起訴書
    誤載為一瓶）、「HENNESSY」威士忌酒四盒、讓渡書一張、
    請出貨單八張、日記帳三本、恒堯國際有限公司存摺二本、
    恒堯國際有限公司大小章三枚等物。
三、處罰條文：
    商標法第八十二條。
四、附記事項：
  (一)扣案如附表編號１、２所示之仿冒「MACALLAN」威士忌酒十
    一瓶及仿冒「HENNESSY」威士忌酒四盒，為被告犯商標法第
    八十二條之罪所販賣之商品，應依同法第八十三條之規定，
    不問屬於被告與否均予宣告沒收。至扣案如附表編號３、４
    、５、６、７所示之讓渡書一張、請出貨單八張、日記帳三
    本、恆堯國際有限公司存摺二本、恆堯國際有限公司大小章
    三個，固係被告所有之物，惟並無證據足資認定與所犯本件
    有何關連性，爰不另為沒收宣告之諭知，附此敘明。
  (二)被告業於九十七年一月二十九日匯款新臺幣三萬元予中華社
    會福利聯合勸募協會作為公益捐款，有合作金庫銀行匯款回
    條聯一張在卷可佐。
  (三)又被告犯罪時間係於九十六年四月二十四日以前，合於中華
    民國九十六年罪犯減刑條例所定減刑要件，應依該條例第二
    條第一項第三款規定，減其刑期二分之一，並依同條例第九
    條之規定，併諭知易科罰金之折算標準。
五、協商判決除有刑事訴訟法第四百五十五條之四第一項第一款
    於本訊問程序終結前，被告撤銷協商合意或檢察官撤回協商
    聲請者；第二款被告協商之意思非出於自由意志者；第四款
    被告所犯之罪非第四百五十五條之二第一項所定得以協商判
    決者；第六款被告有其他較重之裁判上一罪之犯罪事實者；
    第七款法院認應諭知免刑或免訴、不受理者情形之一，及違
    反同條第二項「法院應於協商合意範圍內為判決；法院為協
    商判決所科之刑，以宣告緩刑或二年以下有期徒刑、拘役或
    罰金為限」之規定者外，不得上訴。
六、如有上開可得上訴情形，得自收受宣示判決筆錄送達之日起
    十日內，向本院提出上訴書狀，上訴於第二審法院。
中    華    民    國    97    年    2    月    29     日
                  臺灣臺中地方法院刑事第四庭
                                    書記官  賴淵瀛
                                    法  官  林學晴
以上正本證明與原本無異。
上訴書狀如未敘述理由，應於上訴期間屆滿後20日內補提理由書
狀於本院。（應敘述具體理由並附繕本）。
                                    書記官  賴淵瀛
中    華    民    國    97    年    2    月    29     日
附表：
┌──┬─────────────────┬──────┬────┐
│編號│  扣   案   物   品   名   稱     │單 位 數 量 │所 有 人│
├──┼─────────────────┼──────┼────┤
│ １ │仿冒「MACALLAN」12年威士忌酒      │11瓶        │甲○○  │
│    │（1瓶送驗、另1瓶扣押時已拆封）    │            │        │
├──┼─────────────────┼──────┼────┤
│ ２ │仿冒「HENNESSY」威士忌酒(VSOP)禮盒│4盒         │同上    │
│    │（1瓶送驗時已拆封）               │            │        │
├──┼─────────────────┼──────┼────┤
│ ３ │讓渡書                            │1張         │同上    │
├──┼─────────────────┼──────┼────┤
│ ４ │請、出貨單                        │8張         │同上    │
├──┼─────────────────┼──────┼────┤
│ ５ │日記帳                            │3本         │同上    │
├──┼─────────────────┼──────┼────┤
│ ６ │恒堯國際有限公司存摺              │2本         │同上    │
├──┼─────────────────┼──────┼────┤
│ ７ │恒堯國際有限公司大小章            │3枚         │同上    │
└──┴─────────────────┴──────┴────┘
【附錄論罪科刑法條】
商標法第八十一條：
未得商標權人或團體商標權人同意，有下列情形之一者，處三年
以下有期徒刑、拘役或科或併科新臺幣二十萬元以下罰金：
一  於同一商品或服務，使用相同之註冊商標或團體商標者。
二  於類似之商品或服務，使用相同之註冊商標或團體商標，有
    致相關消費者混淆誤認之虞者。
三  於同一或類似之商品或服務，使用近似於其註冊商標或團體
    商標之商標，有致相關消費者混淆誤認之虞者。
商標法第八十二條：
明知為前條商品而販賣、意圖販賣而陳列、輸出或輸入者，處一
年以下有期徒刑、拘役或科或併科新臺幣五萬元以下罰金。
商標法第八十三條：
犯前二條之罪所製造、販賣、陳列、輸出或輸入之商品，或所提
供於服務使用之物品或文書，不問屬於犯人與否，沒收之。


司法院資訊處製作；財團法人民間司法改革基金會備份。
